【裁判字號】    99,訴,1037
【裁判日期】    990802
【裁判案由】    違反藥事法
【裁判全文】
臺灣臺北地方法院刑事判決              99年度訴字第1037號
公  訴  人  臺灣臺北地方法院檢察署檢察官
被      告  晶旺生物科技股份有限公司
兼代  表人  乙○○
上列被告因違反藥事法案件，經檢察官追加起訴（99年度偵字第
14395號），本院判決如下：
    主  文
本件公訴不受理。
    理  由
一、公訴意旨略以：被告乙○○為被告晶旺生物科技股份有限公
    司之負責人（下稱晶旺公司，址設臺中縣大雅鄉○○路42號
    4 樓），李孝寬（另行提起公訴）為百成生技有限公司（下
    簡稱百成生技公司，址設臺北市大安區○○○路○段216號5
    樓）之實際負責人，均明知未依法申請查驗登記取得藥品許
    可證之藥品為藥事法所規定之偽藥，不得製造、販賣，惟被
    告乙○○竟基於製造及販賣偽藥之犯意，自民國97年8月間
    起至同年11月間止，陸續在上址晶旺公司，製造含有
    Sibutramine及Phenolphthalein西藥成分之減肥膠囊偽藥，
    以每粒新臺幣（下同）7.5元之代價販售與李孝寬所經營之
    百成生技公司，李孝寬並提供印有代理商為百成生技公司、
    品名為「VIA BEAUTY草本膠囊」、「Beauty LifeII草本膠
    囊」、「Smooth美人元素草本膠囊」、「Beautiful采佳美
    草本膠囊」之外包裝紙盒與被告乙○○，由被告乙○○將前
    開減肥膠囊偽藥以每40粒包裝成1盒後，再交貨與李孝寬，
    李孝寬則以每盒800元至1400元之價格販賣與不特定藥局牟
    利，被告乙○○以此方式共計製造16萬2000粒之前開減肥膠
    囊偽藥供李孝寬販售。嗣臺中市衛生局於97年10月20日，派
    員至臺中市○區○○路1段511號之百富藥局，抽驗該藥局所
    販售之「Beauty LifeII草本膠囊」，經送行政院衛生署藥
    物食品檢驗局（下稱藥檢局）檢驗，檢出該產品含有
    Sibutramine及Phenolphthalein等西藥成分，經臺中市衛生
    局函送本署偵辦，經本署於98年3月25日，至李孝寬位於高
    雄市○○區○○街84號之辦公室搜索，扣得前開減肥膠囊偽
    藥成品36盒、半成品鋁箔包131包（每包40粒）、包裝紙盒
    110個等物，因認被告乙○○所為，係違反藥事法第82條第
    1項之製造偽藥及第83條第1項之明知為偽藥而販賣等罪嫌。
    被告晶旺公司因其代表人被告乙○○執行業務，犯藥事法第
    82條第1項製造偽藥罪，應依同法第87條規定，對被告晶旺
    公司科以該法第82條第1項之罰金刑。
二、按案件有下列情形之一者，應諭知不受理之判決：一起訴之
    程序違背規定者，並得不經言詞辯論為之，刑事訴訟法第
    303條第1款、第307條分別定有明文。又有左列情形之一者
    ，為相牽連之案件：一一人犯數罪者。二數人共犯一罪或數
    罪者。三數人同時在同一處所各別犯罪者。四犯與本罪有關
    係之藏匿人犯、湮滅證據、偽證、贓物各罪者。於第一審辯
    論終結前，得就與本案相牽連之犯罪或本罪之誣告罪，追加
    起訴，同法第7條、第265條第1項亦有明文。
三、(一)查前案李孝寬及百成生技有限公司因如上述行為，經公訴
      人認係涉犯藥事法第83條第1項之明知為偽藥而販賣罪嫌
      （百成生技有限公司因其代表人被告李孝寬執行業務，犯
      藥事法第83條第1項製造偽藥罪，應依同法第87條規定，
      對被告晶旺公司科以該法第83條第1項之罰金刑），經公
      訴人以98年度偵字第12773號提起公訴，並經本院以98年
      度訴字第1392號審理在案。公訴人嗣以被告乙○○違反藥
      事法第82條第1項之製造偽藥及第83條第1項之明知為偽藥
      而販賣等罪嫌（被告晶旺公司因其代表人被告乙○○執行
      業務，犯藥事法第82條第1項製造偽藥罪，應依同法第87
      條規定，對被告晶旺公司科以該法第82條第1項之罰金刑
      ），認與前案98年度訴字第1392號係相牽連案件而於99年
      7月1日以99年度偵字第14395號向本院追加起訴，有98 年
      度偵字第12773號起訴書及蓋有本院收文戳之臺灣臺北地
      方法院檢察署99年7月1日甲○玲崑99偵14395字第48582
      號函文各1份在卷可考。
    (二)惟遍觀前案98年度偵字第12773號起訴書或本案99年度偵
      字第14395號起訴書，均未將前案被告李孝寬、百成生技
      有限公司及本案被告乙○○、晶旺公司論為藥事法第83條
      第1項明知為偽藥而販賣罪嫌之共同正犯，難認有何刑事
      訴訟法第7條第2款之「數人共犯一罪」之情；此外，亦查
      無本案與前案間有其他刑事訴訟法第7條各款所定相牽連
      案件的情形。則公訴人逕以本案與前案間有相牽連案件關
      係而追加起訴，其追加起訴程式自與法未合，依照上開說
      明，本院爰不經言詞辯論，就本件逕為諭知不受理之判決
      。
四、據上論斷，應依刑事訴訟法第303條第1款、第307條判決如
    主文。
中    華    民    國    99    年    8     月    2     日
                  刑事第十三庭  審判長法  官  許泰誠
                                      法  官  林瑋桓
                                      法  官  李貞瑩
以上正本證明與原本無異。
如不服本判決應於收受送達後10日內向本院提出上訴書狀，並應
敘述具體理由；其未敘述上訴理由者，應於上訴期間屆滿後20日
內向本院補提理由書（均須按他造當事人之人數附繕）「切勿逕
送上級法院」。
                                      書記官  陳鳳瀴
中    華    民    國    99    年    8     月    2     日

司法院資訊處製作；財團法人民間司法改革基金會備份。
